臺灣臺中地方法院刑事判決　　　　　　　　　　　　　九十年度易字第三六五一號
　　公　訴　人　臺灣臺中地方法院檢察署檢察官
　　被　　　告　丙○○
　　　　　　　　戊○○
右被告等因竊盜等案件，經檢察官提起公訴（九十年度偵字第一二四六八號)，本院
判決如左：
    主  文
丙○○連續結夥三人以上、攜帶兇器竊盜，累犯，處有期徒刑壹年；扣案之Ｔ型起子
壹支，沒收。
戊○○收受贓物，處有期徒刑肆月，如易科罰金，以參佰元折算壹日。
    事  實
一、丙○○前曾於民國（以下同）八十五年間，因犯麻醉藥品管理條例案件，經本院
    於八十六年一月十七日以八十六年中簡字第一五五號判處有期徒刑六月確定，於
   同年四月三十日執行完畢，猶不知悔改，復基於意圖為自己不法所有之概括犯意
    ，均持在客觀上足認為兇器之Ｔ型起子，屬金屬材質（長約二十公分）為工具，
    先於九十年七月十一日下午二十二時許，在台中縣豐原市○○路二九八號前，竊
    取乙○○所有（車主為東石油壓機械股份有限公司，起訴書誤載為己○○所有）
    車牌號碼ＯＶ─一三○六號自小客車一輛（內有釣具六支），復於九十年七月十
    二日下午十時四十分許，在臺中縣豐原市○○街一九五號前，竊取丁○○所有車
    牌號碼ＰＥ－九○三九號自小客車一輛（內有太陽眼鏡一付、零錢若干元），二
    輛車均偷竊得手後，丙○○因欲載戊○○及甲○○（六十四年次之成年男子）回
    戊○○位於沙鹿的老家，即駕駛前揭ＰＥ－九○三九號自小客車前往臺中縣豐原
    市○○里○○路二八三巷七號甲○○住處搭載戊○○及甲○○，於九十年七月十
    三日凌晨零時三十分許，丙○○駕駛該車行經臺中市○○區○○里○○○○路十
    七號前，見己○○所有（起訴書誤載為乙○○所有）之車牌號碼ＮＩ－四四七八
    號自小客車停於路邊，遂共同基於意圖為自己不法所有之概括犯意連絡，結夥三
    人，共謀由戊○○、甲○○留在車內把風（戊○○此部分犯行另案併由本院九十
    年度訴字第二六三三號審理中、甲○○此部分竊盜犯行業經檢察官併他案審理）
    ，由丙○○下車，用前揭Ｔ型起子竊取己○○所有之上揭ＮＩ－四四七八號自小
    客車一輛（內有玉墜子一個，約值新台幣（下同）二萬元、人民幣九百三十七元
    、美金四百元），得手後，由丙○○自行駕駛剛竊得之ＮＩ－四四七八號自小客
    車，原ＰＥ－九○三九號自小客車則改由知情之戊○○駕駛搭載甲○○並緊跟在
    後，戊○○明知原ＰＥ－九○三九號自小客該車係丙○○偷來之贓車，卻仍加以
    收受駕駛約三、四百公尺至附近之工業路三十八號停車場時，待丙○○一邊行駛
    一邊搜刮ＮＩ－四四七八號自小客車車內之財物畢後（即玉墜子一個，約值二萬
    元、人民幣九百三十七元、美金四百元），即將該車棄置該停車場處，再由丙○○駕駛上揭ＰＥ－九○三九號自小客車搭載戊○○、甲○○駛離該處，嗣於九十
    年七月十三日凌晨一時十五分許，因丙○○駕駛駕駛上揭ＰＥ－九○三九號自小
    客車之車輪胎途中爆裂，停在臺中市西屯區○○○路○段大同公司大門前修理，
    為巡邏員警當場查獲，並扣得丙○○所有供犯罪所用之Ｔ型起子一支及尋獲上揭
    三輛汽車及ＮＩ－四四七八號自小客車車內己○○所有之玉墜子一個、人民幣九
    百三十七元、美金四百元（均已發還被害人）。
二、案經臺中市警察局第四分局報請臺灣臺中地方法院檢察署檢察官偵查起訴。
    理  由
一、訊據被告丙○○、戊○○分別於警、偵訊及本院審理時坦承不諱，核與共犯甲○○於警訊時之供述及被害人即證人己○○、丁○○、乙○○於警訊時證述之情節
    相符，復有扣案之Ｔ型起子一支附卷及贓物保管收據三紙、現場圖一紙、照片十
    二幀及車輛車牌失竊作業--查獲車輛認可資料三紙在卷可稽（見偵查卷第三七至
    五七頁），足認被告二人之自白與事實相符，堪以採信；又被告丙○○所持以行
    竊之Ｔ型起子一支，屬金屬材質）長約二十公分），質地堅硬，持以抵拒，當對
    第三人之之生命身體產生危害，而具有危險性，自屬兇器無誤；本件事證明確，
    被告二人犯行堪以認定。
二、核被告丙○○先後三次竊盜犯行係分犯刑法第三百二十一條第一項第三款之攜帶
    兇器加重竊盜罪（第一、二次犯行）及同條項第三、四款之結夥三人、攜帶兇器
    加重竊盜罪（第三次犯行）。被告戊○○所為，係分犯刑法第三百四十九條第一
    項之收受贓物罪及刑法第三百二十一條第一項第三、四款之結夥三人、攜帶兇器
    罪（戊○○此部分加重竊盜罪另案併由本院九十年度訴字第二六三三號審理中）
    。被告丙○○、戊○○與甲○○就第三次加重竊盜犯行，有犯意聯絡及行為分擔
    ，均為共同正犯。被告丙○○先後多次加重竊盜犯行，其時間緊接，方法相同，
    觸犯構成要件相同之罪名，顯係基於概括犯意反覆為之，應依連續犯規定論以結
    夥三人、攜帶兇器加重竊盜一罪，並依法加重其刑。至檢察官認被告丙○○第三
    次竊盜犯行，係以一行為同時觸犯刑法第三百二十一條第一項第三、四款之結夥
    三人及攜帶兇器加重竊盜罪，為想像競合犯，應依刑法第五十五條前段規定從一
    重處斷等語，惟按刑法第三百二十一條第一項所列各款為竊盜之加重條件，如犯
    竊盜罪兼具數款加重情形時，因竊盜行為祇有一個，仍祇成立一罪，不能認為法
    律競合或犯罪競合（最高法院六十九年臺上字第三九四五號判例參照），檢察官
    此部分容有誤會，併此敘明。又被告丙○○前曾於八十五年間，因犯麻醉藥品管
    理條例案件，經本院於八十六年一月十七日以八十六年中簡字第一五五號判處有
    期徒刑六月確定，於同年四月三十日執行完畢，此有臺灣臺中地方法院檢察署刑
    案資料查註紀錄表及臺灣高等法院被告全國前案紀錄表各一份在卷足憑，其於五
    年以內再犯本件有期徒刑以上之罪，為累犯，應依刑法第四十七條之規定，遞加
    重其刑。爰審酌被告丙○○連續攜帶兇器偷竊三輛汽車且有違反麻醉藥品管理條
    例案件之素行、被告戊○○收受贓物係為便利丙○○竊取他車，及二人犯罪之動
    機、手段及犯後坦承犯行態度良好等一切情狀，分別量處如主文所示之刑，被告
    戊○○部分並諭知易科罰金之折算標準。
三、末查，扣案之Ｔ型起子一支，係屬被告丙○○所有且供其犯罪所用之物，業據被
    告供明在卷，併依刑法第三十八條第一項第二款宣告沒收之。
據上論斷，應依刑事訴訟第二百九十九條第一項前段，刑法第二十八條、第五十六條
、第三百二十一條第一項第三、四款、第三百四十九條第一項、第四十七條、第四十
一條第一項前段、第三十八條第一項第二款，罰金罰鍰提高標準條例第一條前段、第
二條，判決如主文。
中      華      民      國      九十一    年      二      月    十八    日
                                臺灣臺中地方法院刑事第六庭
                                    審判長法  官  梁  堯  銘
                                     法  官  許  旭  聖
                                          法  官  洪  堯  讚
右正本證明與原本無異。
如不服本判決，應於判決送達後十日內向本院提出上訴狀，上訴於臺灣高等法院臺中
分院( 須附繕本 )。
                                          書記官
中      華      民      國      九十一    年      二      月    十八    日
附錄論罪科刑法條
刑法第三百二十一條第一項第三、四款
犯竊盜罪而有左列情形之一者，處六月以上五年以下有期徒刑：
    三  攜帶兇器而犯之者。
    四  結夥三人以上而犯之者。
刑法第三百四十九條第一項
收受贓物者，處三年以下有期徒刑、拘役或五百元以下罰金。
